臺灣高雄地方法院刑事判決　　　　　　　94年度訴字第2361號
公　訴　人　臺灣高雄地方法院檢察署檢察官
被　　　告　甲○○
上列被告因毒品危害防制條例案件，經檢察官提起公訴（94年度
毒偵字第4807號）及移送併辦（94年度毒偵字第7043號），本院
於準備程序進行中，被告為有罪之陳述，經告知簡式審判程序之
旨，並聽取檢察官及被告之意見後，本院合議庭裁定由受命法官
獨任改依簡式審判程序審理，並判決如下：
    主  文
甲○○連續施用第一級毒品，處有期徒刑壹年，扣案海洛因肆小
包（其中貳小包淨重壹點玖陸公克、空包裝重零點柒柒公克，另
貳小包分別毛重壹點貳公克、零點貳公克）、海洛因殘渣袋參個
（均量微無法析離）、殘留海洛因之針筒玖支 (均量微無法析離
）、殘留海洛因之藍色塑膠杓壹支（量微無法析離）均沒收銷燬
之；又連續施用第二級毒品，處有期徒刑陸月，扣案殘留甲基安
非他命之吸食器壹組（量微無法析離）沒收銷燬之；應執行有期
徒刑壹年肆月，扣案海洛因肆小包（其中貳小包淨重壹點玖陸公
克、空包裝重零點柒柒公克，另貳小包分別毛重壹點貳公克、零
點貳公克）、海洛因殘渣袋參個（均量微無法析離）、殘留海洛
因之針筒玖支 (均量微無法析離）、殘留海洛因之藍色塑膠杓壹
支（量微無法析離）、殘留甲基安非他命之吸食器壹組（量微無
法析離）均沒收銷燬之。
    事  實
一、甲○○前因施用毒品案件，經裁定送觀察、勒戒後，認無繼
    續施用毒品之傾向，於民國89年2 月9 日釋放出所，並經臺
    灣高雄地方法院檢察署檢察官於89年2 月15日以89年度毒偵
    字第774 號為不起訴處分在案；又因施用毒品案件，經裁定
    送觀察、勒戒後，認無繼續施用毒品之傾向，於89年6 月21
    日釋放出所，並經同署檢察官於89年6 月20日以89年度毒偵
    字第2339號為不起訴處分在案；又因施用毒品案件，經裁定
    令入戒治處所施以強制戒治1 年，刑案部分則經同署檢察官
    提起公訴，戒治部分執行後因屆滿3 月且成效評定合格，無
    繼續戒治之必要，經裁定停止戒治，所餘戒治期間付保護管
    束，而於91年3 月21日釋放出所，嗣於91年10月5 日保護管
    束期滿未經撤銷視為戒治期滿，至刑案部分則經本院於90年
    12月18日以90年度訴字第1928號判決處有期徒刑10月在案，
    於92年3 月12日執行完畢。詎甲○○猶未悛悔，於強制戒治
    執行完畢釋放後5 年內，基於施用第1 級毒品之概括犯意，
    於92年9 月間至94年8 月17日晚間8 時許之間，在高雄縣鳳
    山市○○街○ 段53號6 樓及同段55號7 樓家中等地點，以注
    射或摻入香菸吸食之方式，連續施用第1 級毒品海洛因數次
    ：另於92年9 月間至94年8 月16日之間，基於施用第2級毒
    品之概括犯意，在前開地點以加熱吸食煙霧之方式，連續施
    用第2 級毒品甲基安非他命數次（次數較施用海洛因為少）
    。嗣於94年1 月17日下午7 時45分許因係毒品列管人口經警
    採尿，進而送驗查悉上情；又於94年5 月24日下午4 時許，
    在高雄縣鳳山市○○街○ 段53號6 樓家中為警查獲，並扣得
    甲○○所施用之海洛因2 小包（淨重1.96公克、空包裝重0.
    77公克）、海洛因殘渣袋3 個（均量微無法析離）、殘留海
    洛因之針筒5 支 (均量微無法析離）、殘留甲基安非他命之
    吸食器1 組（量微無法析離）等物；又於94年8 月18日凌晨
    2 時30分許，在高雄縣鳳山市○○路78號之2 附近為警查獲
    ，並扣得甲○○所施用之海洛因2 小包（毛重分別為1.2 公
    克、0.2 公克）、殘留海洛因之針筒4 支（均量微無法析離
    ）、殘留海洛因之藍色塑膠杓1 支（量微無法析離）等物。
二、案經高雄縣政府警察局鳳山分局報告臺灣高雄地方法院檢察
    署檢察官偵查起訴及高雄市政府警察局三民第一分局移送臺
    灣高雄地方法院檢察署檢察官併案辦理。
    理  由
一、本件被告甲○○所犯係毒品危害防制條例第10條第1 項、第
    2 項之施用第1 級、第2 級毒品罪，其法定刑係死刑、無期
    徒刑、最輕本刑為3 年以上有期徒刑以外之罪，被告於準備
    程序進行中就被訴事實為有罪之陳述，經告知簡式審判程序
    之旨，並聽取其與檢察官之意見後，本院認無不得或不宜改
    依簡式審判程序進行之情事，爰依刑事訴訟法第273 條之1
    第1 項規定，裁定本件由受命法官獨任改依簡式審判程序審
    理，合先敘明。
二、訊據被告甲○○對於前揭施用第1 級、第2 級毒品之事實供
    承不諱，復有下列事證：（一）被告3 次為警查獲所採尿液
    經送以酵素免疫分析法初步篩檢，再以氣相層析質譜儀法確
    認，第1 、3 次呈嗎啡陽性反應及甲基安非他命陽性反應，
    第2 次呈嗎啡陽性反應，分別有長榮大學尿液確認報告暨列
    管毒品人口尿液檢體採集送驗紀錄表、高雄市立凱旋醫院濫
    用藥物尿液檢驗報告暨毒品案件尿液送驗編號與真實姓名對
    照表、臺灣檢驗科技股份有限公司濫用藥物尿液檢驗報告暨
    高雄縣政府警察局鳳山分局偵辦毒品案件嫌疑人尿液採集編
    號對照表附卷可稽；（二）第2 次查獲扣得物品經送鑑驗結
    果，其中白粉2 小包含海洛因成分，淨重1.96公克，空包裝
    重0.77公克，有法務部調查局鑑定通知書可按另殘渣袋3 個
    及針筒5 支均殘留有海洛因成分，有高雄醫學大學附設中和
    紀念醫院檢驗報告為憑；（三）第3 次查扣之白粉2 包毛重
    分別為1.2 公克、0.2 公克，被告表示該2 小包為其所有之
    海洛因，送鑑結果並有法務部調查局鑑定通知書可參，另針
    筒4 支、藍色塑膠杓1 支（被告於審判程序中已標示辨認為
    何支吸管）送驗結果亦均殘留有海洛因成分，有卷附高雄醫
    學大學附設中和紀念醫院檢驗報告可稽，此外復有查獲相片
    可參。以上事證足徵被告之自白與事實相符，堪予採信。又
    被告有如犯罪事實欄所列前科紀錄，此有刑案資料查註紀錄
    表、全國施用毒品紀錄表、臺灣高等法院被告前案紀錄表、
    臺灣高等法院在監在押全國紀錄表及各該案件之不起訴處分
    書、判決書附卷可憑，堪認被告確於強制戒治執行完畢釋放
    後5 年內，再犯本件施用第1 級、第2 級毒品之罪。綜上所
    述，本件事證明確，被告犯行洵堪認定，應依法論科。
二、核被告所為，係犯毒品危害防制條例第10條第1 項、第2 項
    之施用第1 級、第2 級毒品罪。被告持有海洛因及甲基安非
    他命之低度行為為其施用之高度行為所吸收，毋庸另論。被
    告先後數次施用海洛因及甲基安非他命行為之時間緊接，所
    犯構成要件相同，顯係基於概括犯意而為，應分別依刑法第
    56條連續犯規定論以一罪，並加重其刑。至被告施用第1 級
    、第2 級毒品之犯意各別，行為互殊，應予分論併罰。檢察
    官移送併辦部分（即第3 次查獲部分）及未移送併辦部分（
    即第2 次查獲部分），均與已起訴部分具有裁判上一罪之連
    續犯關係，為起訴效力所及，本院均應予以審究。又被告有
    如犯罪事實欄所列前科紀錄，業如前述，其於有期徒刑執行
    完畢後5 年內，再犯本件有期徒刑以上之罪，為累犯，應依
    刑法第47條規定遞加重其刑。茲審酌被告前因施用毒品案件
    ，經觀察、勒戒及強制戒治、判刑後，猶未悛悔而再為本件
    施用毒品犯行，足見其毒癮匪淺，然念其犯後尚能供承犯行
    ，態度良好，且毒癮戒絕確實不易，又其施用毒品乃戕害自
    身健康而未直接危害他人，以及犯罪之動機、手段、次數等
    一切情狀，量處如主文所示之刑，並定其應執行之刑，以資
    懲儆。第2 次查獲扣得之海洛因2 小包（淨重1.96公克、空
    包裝重0. 77 公克）、海洛因殘渣袋3 個（均量微無法析離
    ）、殘留海洛因之針筒5 支 (均量微無法析離）、殘留甲基
    安非他命之吸食器1 組（量微無法析離）等物，以及第3 次
    查獲扣得之海洛因2 小包（毛重分別為1.2 公克、0.2 公克
    ）、殘留海洛因之針筒4 支（均量微無法析離）、殘留海洛
    因之藍色塑膠杓1 支（量微無法析離）等物（送驗結果均如
    前述），為被告施用海洛因、甲基安非他命之物，業經其供
    明在卷，均應依毒品危害防制條例第18條第1 項前段規定，
    諭知沒收銷燬之。至第3 次為警查獲所扣得之其他物品，被
    告堅決否認為其所有，復無其他事證足認與被告有關，此部
    分宜由檢察官另行依法處理，併此敘明。
據上論斷，應依刑事訴訟法第273 條之1 第1 項、第299 條第1
項前段，毒品危害防制條例第10條第1 項、第2 項、第18條第1
項前段，刑法第11條、第56條、第47條、第51條第5 款、第9 款
，判決如主文。
本案經檢察官黃碧玉到庭執行職務。
中　　華　　民　　國　　94　　年　　12  　月　  22  　日
            鳳山刑事第2 庭法　官  譚德周
以上正本證明與原本無異。
如不服本判決，應於收受送達後10日內向本院提出上訴書狀。
中　　華　　民　　國　　94　　年　　12　　月　　22　　日
     　　　　　　　       書記官  廖美玲
附錄法條：毒品危害防制條例第10條第1 項、第2項
毒品危害防制條例第10條
施用第一級毒品者，處 6 月以上 5 年以下有期徒刑。
施用第二級毒品者，處 3 年以下有期徒刑。
